【裁判字號】    97,易,1234
【裁判日期】    970730
【裁判案由】    竊盜
【裁判全文】
臺灣臺中地方法院刑事判決              97年度易字第1234號
公  訴  人  臺灣臺中地方法院檢察署檢察官
被      告  乙○○
                    0號
上列被告因竊盜案件，經檢察官提起公訴（97年度偵緝字第564號）
，本院判決如下：
    主    文
乙○○竊盜，累犯，處有期徒刑伍月，如易科罰金，以新臺幣貳
仟元折算壹日。
    犯罪事實及理由
一、本案犯罪事實：
    乙○○前於民國九十一年間因竊盜案件，經本院以九十一年
    度易字第七０二號判處有期徒刑十一月確定，入監執行後，
    於九十二年五月四日執行完畢。詎仍不知悔改，於九十六年
    十月二十六日十五時五十一分許，在臺中市南屯區○○○○
    路之豐樂公園土地公廟前，見丙○○將所騎乘之車牌號碼Ｉ
    ＭＶ－２９７號重型機車停放在該廟前，並進入廟內參拜，
    有機可趁，竟基於意圖為自己不法所有之犯意，走近該機車
    ，並徒手開啟該機車之置物箱，將丙○○所有放置在該置物
    箱內之皮包一個 (內有信用卡、手機、現金新臺幣二千元、
    鑰匙、感應器、遙控器等物）竊取之，供己使用。丙○○進
    入廟內約過數分鐘後，發覺忘記拿取上開皮包，旋即返回該
    機車停放處，惟該皮包業已遭竊，乃報警處理，經警調閱該
    處監視錄影帶清查後，始循線查悉上情。
二、前開犯罪事實，有下列證據可證：
（一）被告乙○○於偵查中坦承；伊確有於上揭時、地，打開上
      開機車之置物箱等語（九十七年度偵字第五六四號偵查卷
      第二一頁）；復於本院審理時供承：伊當時有竊取財物之
      念頭，並掀起上開機車之置物箱，欲拿取財物等語（本院
      卷第七二頁）。
（二）被害人即證人丙○○於警詢時之陳述。
（三）監視錄影帶畫面翻拍照片、現場圖、臺灣臺中地方法院檢
      察署勘驗筆錄暨照片。
（四）被告雖辯稱：伊雖開啟上開機車之置物箱，但並未拿取前
      開皮包云云，但查，被害人即證人丙○○於停放機車進入
      廟內後，過數分鐘，旋即返回停放機車處欲取上開皮包，
      惟該皮包已遭人竊取等情，業據證人丙○○於警詢陳述綦
      詳。而經臺灣臺中地方法院檢察署檢察事務官實際播放現
      場監視錄影帶勘驗結果如下：
          15:48:40  被害人騎機車抵現場並停車後進入廟內
          15:53:32  被告靠近該機車並彎腰取物後離開
          期間除被告外，無人靠近被害人之機車
      則有臺灣臺中地方法院檢察署勘驗筆錄暨照片附卷可稽。
      可知證人丙○○之上開皮包係在其停放好機車進入廟內參
      拜後至返回該機車欲取該皮包之數分鐘內，遭人竊取；而
      在該段期間內，依現場監視錄影帶之畫面紀錄，僅有被告
      一人接近該機車，被告亦確實有開啟該機車置物箱之舉動
      。則依常理，上開皮包若非被告竊取，孰難想像尚有何人
      能以其他方式竊得該皮包，卻不被現場監視錄影帶所攝錄
      。據上，被告空言否認竊得上開皮包，純係事後卸飾推諉
      之詞，要無足取。從而，本件事證明確，被告上開犯行，
      洵堪認定，應依法論科。
三、依刑事訴訟法第二百九十九條第一項前段、第三百十條之一
    第一項，刑法第三百二十條第一項、第四十七條第一項、第
    四十一條第一項前段，刑法施行法第一條之一，判決如主文
    。
本案經檢察官甲○○到庭執行職務
中    華    民    國    97    年    7     月    30    日
                  刑事第十一庭  法  官  莊嘉蕙
以上正證明與原本無異。
如不服本判決，應於送達後十日內向本院提出上訴狀（須附繕本
），上訴於臺灣高等法院臺中分院。
上訴書如未敘述理由，應於上訴期間屆滿後20日內補提理由書於
本院。
                                書記官  魏愛玲
中    華    民    國    97    年    7     月    30    日
附錄論罪科刑法條
中華民國刑法第320條第1項
意圖為自己或第三人不法之所有，而竊取他人之動產者，為竊盜
罪，處 5 年以下有期徒刑、拘役或 5 百元以下罰金。


司法院資訊處製作；財團法人民間司法改革基金會備份。
